# 请教陈版：

提问人：圆圆 CPA 梦梦 时间：2010-05-07 12:55:19
前提是：本次审计为股改审计，要求出具三年一期的审计报告 问题是： 1 、被审计单位一直以应收账款余额的0.5%(以前税法)计提坏账准备,但 2009 年定下的政策是按应收账款和其他应收款账龄分析法计提坏账准备,请问只是 2009 年度按账龄分析法计提坏账准备,需要对以前年度的进行调整吗?如果不需要调整以前年度的,那么股改审计报告(三年一期)中的坏账准备计提政策是否要分阶段进行描述吗?哪一年按什么政策?如果作为会计估计变更，我觉得就无需调整前期的，但三年一期的报告中如何描述这段政策？ 2 、被审计单位从事的业务主要为设备生产与销售，在销售合同中会约定一至两年的保修期，我认为可以根据公司历史经验确定计提质量保证金的预计负债，如果公司定出预计负债的政策，是否只是对 2009 年的销售进行计提？是否需要对以前年度的补计提？

回答人：chenyiwei
回复 楼主 圆CPA梦 的帖子你所说的坏帐准备、质量保证金两个问题，按照常规情况均属于会计估计范畴，但个人感觉你的案例可能具有一定的特殊性，因为该企业在以前年度的坏帐准备和质量保证金计提方法很可能并不符合该企业实际发生坏帐损失和质量保证金支出的实际情况，也就是原先的会计估计（0.5%的坏帐准备计提比例；不计提质量保证金）很可能是不恰当的，也就是构成会计差错（因而需作追溯重述）的可能性较大。 另外提醒一下：新准则下的坏帐准备计提不能单纯使用账龄分析法，而应当严格遵循 22 号准则应用指南和《讲解 2008 》的有关要求，对于大额或信用风险状况特殊的应收款项应当采用个别认定法计提准备，其余部分才能使用信用风险组合分析的方法。